【裁判字號】    97,訴,1860
【裁判日期】    971031
【裁判案由】    確認法律關係存在
【裁判全文】
臺灣桃園地方法院民事裁定              97年度訴字第1860號
原      告  乙○
                        號
            甲○○
被      告  桃園縣桃園地政事務所
法定代理人  丙○○
上列當事人間請求確認法律關係存在事件，經台北高等行政法院
於97年5 月30日裁定移送前來，本院裁定如下：
    主  文
原告之訴駁回。
訴訟費用由原告負擔。
    理  由
一、原告起訴意旨略以：本件原告就被繼承人陳坤所遺坐落於桃
    園縣龜山鄉○○○段陳厝坑小段241 地號等7 筆土地，於民
    國79年間向被告申請繼承登記，被告以繼承系統表所載繼承
    人無繼承權為由，於79年3 月13日通知原告補正，因原告逾
    期未補正，被告乃以79年4 月7 日桃地一字第8465號土地登
    記案件駁回理由書駁回其申請。原告就上開駁回處分循序提
    起訴願、再訴願及行政訴訟，經行政法院（現改制為最高行
    政法院）於80年1 月25日以80年度判字第148 號判決原告之
    訴駁回確定。嗣原告以桃園縣桃園地政事務所為被告向普通
    法院提起確認繼承權存在之訴，請求確認原告之繼承權存在
    ，遭台灣高等法院95年度重家上字第6 號判決及最高法院96
    年度台上字第1654號以當事人不適格、無權利保護必要為由
    判決駁回確定。爰依法向台北高等行政法院提起本訴，並聲
    明：確認原告就被繼承人陳坤、陳蔡粉之遺產繼承權存在。
二、查本件原告之訴，原係向台北高等行政法院提起，嗣因台北
    高等行政法院認定本件係屬私權關係之爭執，不屬於行政法
    院之審理權限，乃以96年度訴字第03472 號裁定依職權移送
    本院審理，原告對該裁定提起抗告，經最高行政法院駁回確
    定，合先敘明。
三、按除別有規定外，確定之終局判決就經裁判之訴訟標的，有
    既判力；原告之訴，其訴訟標的為確定判決之效力所及者，
    法院應以裁定駁回之，民事訴訟法第400條第1 項、第249條
    第1項第7款分別定有明文。又訴訟法上所謂一事不再理之原
    則，係指同一事件已有確定之終局判決者而言。而所謂同一
    事件，乃指同一當事人就同一法律關係而為同一之請求，最
    高法院19年上字第278 號判例意旨可資參照。故為訴訟標的
    之法律關係為確定判決之效力所及者，就該訴原告顯然無法
    補正，依民事訴訟法第249 條第1 項第7 款規定，法院即無
    庸進行實質審理，應逕以裁定駁回原告之訴。查，原告前以
    本件起訴之同一事實，對被告提起確認繼承權存在之訴，前
    經本院以94年度重家訴字第4 號判決原告勝訴後，經被告提
    起上訴，台灣高等法院以95年度重家上字第6 號審理後廢棄
    原判決並駁回原告之訴，嗣原告上訴後經最高法院以96年度
    台上字第1654號駁回上訴判決確定，業據原告提出上開判決
    書在卷可稽。次查，原告以上開起訴之同一事實，對同一被
    告提起本件訴訟，即本件原告所依據之原因事實及法律關係
    均與上開民事案件所主張者相同，足認上開民事案件與原告
    本件起訴之訴之聲明（即請求之事項）及其事實理由、訴訟
    標的均屬相同而為同一事件，並已發生確定判決之既判力，
    則原告已取得對被告之確定判決後，再就同一事件提起本件
    之訴，顯然違背一事不再理原則，且其情形無法補正，參照
    前揭規定及說明，應逕以裁定駁回之。
四、依民事訴訟法第249 條第1 項第7 款、第95條、第78條，裁
    定如主文。
中    華    民    國    97    年    10    月    31    日
                  民事第一庭    法  官  陳雪玉
如對本裁定上訴，須於裁定送達後10日內向本院提出抗告狀。
以上正本與原本無異。
中    華    民    國    97    年    11    月    6     日
                                書記官  吳瓊英


司法院資訊處製作；財團法人民間司法改革基金會備份。
